臺灣宜蘭地方法院刑事判決　　　　　　　94年度簡上字第60號
上　訴　人
即　被　告　丁○○
選任辯護人　郭美春律師
上列上訴人因恐嚇案件，不服本院羅東簡易庭94年度羅簡字第
110號中華民國94年8月22日第一審簡易判決（聲請案號：臺灣
宜蘭地方法院檢察署94年度偵字第932號），提起上訴，本院
管轄之第二審合議庭判決如下：
    主  文
上訴駁回。
    事實及理由
一、犯罪事實：
    丁○○係丙○○之胞弟，雙方因家產問題而有嫌隙，詎丁○○竟基於恐嚇之犯意，於民國94年3月3日19時30分許，至宜
    蘭縣大同鄉南山村埤南巷25號丙○○住處，以國語對丙○○
    恫稱：「如果你家落成時，要用槍將你們夫妻2人殺掉」等
    語，以此加害生命、身體之事，使丙○○心生畏懼，致生危
    害於丙○○之安全，嗣丁○○隨即離開該處。
二、認定犯罪事實所憑之證據及理由：
（一）證人丙○○於本院審理中證述：我是泰雅族人，被告是我
      的弟弟，平常與被告交談，有時會用泰雅語，有時會用國
      語。於94年3月3日19時30分許，我和乙○○、甲○○在宜
      蘭縣大同鄉南山村埤南巷25號，我太太林朝花在廚房煮菜
      ，被告是於94年3月3日19時30分左右，跑到我家，用國語
      說我房屋落成之後要拿槍殺我及我太太，被告進來講一講
      就跑掉，前後只有幾秒，講完就走了，沒有用泰雅族母語
      講話，也沒有說家裡財產一人一半的事，當時被告這樣講
      ，我會害怕，所以我第2天早上就去報案。被告講該話時
      ，現場有甲○○、乙○○，當時我們在客廳烤火取暖，還
      沒到吃晚餐的時間，準備要吃了等語（見本院卷第49頁至
      第51頁）。
（二）證人乙○○於本院審理中證述：我是太魯閣族人，平常與
      丙○○夫婦都是用國語溝通。於94年3月3日19時30分，我
      有在蘭縣大同鄉南山村埤南巷25號，因為丙○○僱用我在
      那邊做墳墓工作，我工作完後在該處睡覺，當時現場還有
      甲○○、丙○○，我們在家裡進門的地方烤火，林朝花在
      廚房，我有看到被告進來，就直接對著丙○○用國語說：
      「等到你要落成時，要拿槍來打死你們夫妻」，並且以右
      手食指指著人，我當時在丙○○旁邊。被告除了說這句話
      外，沒有說用其他語言說其他的話，被告說完就走了等語
      （見本院卷第52頁至第55頁）。
（三）證人甲○○於偵查中證述：我於94年3月3日19時30分，在
      丙○○的舊家有看到被告，當時我跟丙○○、乙○○在客
      廳內烤火準備吃飯，被告自外面進來，對著丙○○說：「
      如果你家落成時，要用槍將你們夫妻2人殺掉」，講完就
      離開了，當時林朝花在廚房內。而當天我因為在做丙○○
      母親墳墓粉刷工作，所以在該處等語（見偵卷第8頁至第9
      頁）；於本院審理中證述：我是泰雅族人，我的泰雅族語
      言與宜蘭縣大同鄉南山村的泰雅族語言不太一樣，南山村
      的泰雅族語我聽不懂，我平常是用國語與丙○○溝通。我
      於94年3月3日19時30分，在丙○○家中有看到被告，當天
      我們在烤火，我們工作做完，老闆煮菜請我們，因為我們
      隔天要離開，被告就跑來用國語跟丙○○說如果落成時，
      就要拿槍打他們，只講這句話，之後就離開，被告有用右
      手食指指指點點等語（見本院卷第56頁至第58頁）。
（四）綜觀證人丙○○、乙○○、甲○○上開證詞，就：(1)94年
      3月3日19時30分許，係在丙○○住處客廳烤火取暖，準備
      吃晚餐，林朝花當時在廚房；(2)被告至丙○○住處，即以
      國語以上開言詞恐嚇丙○○，隨即離開等重要情節所述相
      符，堪以採信。可證被告確有於上開時、地，以國語對丙○○恫稱：「如果你家落成時，要用槍將你們夫妻2人殺
      掉」等語，以此加害生命、身體之事，使丙○○心生畏懼
      ，致生危害於丙○○之安全。
三、對被告辯解，本院之判斷：
（一）被告矢口否認有何恐嚇之犯行，辯稱：
      被告是泰雅族人，中文表達能力不好，均以泰雅族語與人
      溝通，94年3月3日經過宜蘭縣大同鄉南山村埤南巷25號時
      ，見到證人丙○○就進入該屋，告知丙○○財產一人一半
      等語，隨即離開該屋，並沒有恐嚇丙○○等語。
（二）本院不採之理由：
      被告於上開時、地，確以國語恐嚇丙○○，業經證人丙○○、乙○○、甲○○證述明確，已如前述，故被告仍以前
      詞置辯，顯然不足採信。
四、論罪科刑之理由：
（一）被告丁○○所為，係犯刑法第305條之恐嚇危害安全罪。
（二）原審以被告罪證明確，因而適用刑法第305條、第41條第
      1項前段，罰金罰鍰提高標準條例第1條前段、第2條規定
      並審酌被告素行及犯罪動機、目的、手段、所生危害、智
      識程度、犯後態度等一切情狀，量處被告拘役40日，並諭
      知易科罰金之折算標準。經核原審判決認事、用法及量刑
      均適法、妥當，應予維持。被告以否認犯行及原審量刑過
      重為由，提起上訴，顯無理由，應予駁回。
五、適用之法律：
    刑事訴訟法第455條之1第3項、第368條。
本案經檢察官吳宇青到庭執行職務。
中　　華　　民　　國　　94　　年　　12　　月　　12　　日
                  刑事第二庭    審判長法  官  林明山
                                      法  官  謝佩玲
                                      法  官  蘇錦秀
以上正本證明與原本無異。
不得上訴。
                                      書記官  陳蒼仁
中　　華　　民　　國　　94　　年　　12　　月　　12　　日
附錄本案論罪科刑法條
★刑法第305條：
以加害生命、身體、自由、名譽、財產之事，恐嚇他人致生危害
於安全者，處2年以下有期徒刑、拘役或300元以下罰金。
